【裁判字號】    99,抗,274
【裁判日期】    990331
【裁判案由】    聲請定其應執行刑
【裁判全文】
臺灣高等法院刑事裁定                  99年度抗字第274號
抗 告 人
即受刑人  甲○○
上列抗告人因聲請定其應執行刑案件，不服臺灣板橋地方法院99
年度聲字第400號，中華民國99年1月26日裁定（聲請案號：臺灣
板橋地方法院檢察署99年度執聲字第209號），提起抗告，本院
裁定如下：
    主  文
抗告駁回。
    理  由
一、原裁定意旨略以：受刑人甲○○因犯贓物等罪，經本院、臺
    灣板橋地方法院先後判處如附表所示之刑，均經分別確定在
    案。茲檢察官聲請定其應執行之刑，經審核認聲請為正當，
    應定其應執行之刑，爰依刑事訴訟法第477條第1項，刑法第
    53條、第51條第5款，裁定應執行有期徒刑10月等語。
二、抗告意旨略以：原審裁定抗告人所涉2罪之總執行刑度為10
    月，較諸該2罪分別宣告刑度之總和12月，形式上固屬減輕
    ，然因其中之一得易科罰金（贓物罪4月），另一不得易科
    罰金（竊盜8月），二者合併執行之結果，依法卻均不得易
    科罰金，將造成延長抗告人在監服刑之時間。亦即若未合併
    定應執行刑，抗告人就贓物罪4個月刑期部分，得以易科罰
    金取代入監執行，而竊盜罪8個月刑期部分，因可折抵羈押
    期間209日，則抗告人實際僅需入監服刑約31日即可出獄。
    惟合併定應執行刑之結果，因依法均不得易科罰金，則被告
    總執行刑度10月，扣除羈押期間209日，抗告人竟需實際入
    監服刑長達約91日方可出獄，無異剝奪抗告人就贓物罪部分
    原可依法易科罰金取代執行之權益，爰請求撤銷原裁定，並
    駁回檢察官合併定應執行刑之聲請云云
三、按裁判確定前犯數罪者，併合處罰之；數罪併罰有二裁判以
    上宣告多數有期徒刑者，於各刑中之最長期以上，各刑合併
    之刑期以下，定其應執行之刑期，刑法第50條、第51條第5
    款前段、第53條規定甚明。次按數罪併罰中之一罪，依刑法
    規定得易科罰金，若因與不得易科之他罪併合處罰結果而不
    得易科罰金時，原可易科部分所處之刑，自亦無庸為易科折
    算標準之記載（大法官釋字第144號解釋要旨、最高法院83
    年度台抗字第133號裁判要旨參照）。
四、經查：
  (一)抗告人所犯如附表所示之罪，犯罪時間均在附表編號1、2之
    罪之判決確定日即98年9月16日以前，揆諸前揭規定，合於
    數罪併罰之要件，自應依刑法第53條規定定其應執行刑，原
    裁定就抗告人所犯附表所示之罪所處之刑，定應執行刑有期
    徒刑10月，核無不當。
  (二)抗告人所犯附表編號1所示之罪，雖經台灣板橋地方法院判
    處有期徒刑4月，並諭知如易科罰金以新台幣1,000元折算1
    日，惟抗告人所犯附表編號2所示之罪，所宣告之刑為有期
    徒刑8月，不得易科罰金，依上開說明，本件附表編號1所示
    之罪因與不得易科之他罪（即附表編號2之罪）併合處罰結
    果而不得易科罰金，自亦無庸為易科折算標準之記載。
  (三)從而，檢察官聲請就附表編號1、2所示之罪，定其應執行之
    刑，經原審裁定定其應執行有期徒刑10月，其所定應執行刑
    係各宣告刑中之刑期最長（編號2有期徒刑8月）以上，各刑
    合併之有期徒刑12月以下之範圍內，經核並未逾越刑法第51
    條第5款之界限，符合量刑裁量之外部性界限及內部性界限
    ，自屬適法。又因附表編號2原宣告刑為有期徒刑8月，刑期
    已逾6月，不符得以易科罰金之要件，原審裁定未為得以易
    科罰金之諭知，亦無不當。抗告意旨徒憑己見，漫詞指摘原
    裁定不當，為無理由，應予駁回。
據上論斷，應依刑事訴訟法第412條，裁定如主文。
中    華    民    國    99    年    3     月    31    日
            刑事第十六庭審判長法  官  陳晴教
                              法  官  許增男
                              法  官  王敏慧
以上正本證明與原本無異。
如不服本裁定，應於收受送達後五日內向本院提出再抗告狀。
                              書記官  丁淑蘭
中    華    民    國    99    年    4     月    1     日

司法院資訊處製作；財團法人民間司法改革基金會備份。
